# 请教陈版，关于结构性存款在资产负债表日公允价值计量的探讨

提问人：sunday_311 时间：2023-08-24 14:47:47
公司拟购入与外汇挂钩的结构性存款
产品一：
假设起始投资货币为美元，银行将美元去欧洲市场进行掉期交易，到期后赎回货币也为美元， 并按美元利率计息，只要不提前赎回便保本付息，交易不涉及换汇
这种情况的话，是否可以视同美元定期存款？还是作为“交易性金融资产”列式？
产品二：
公司投资 100 万美元，利率假设3%，并与银行确定一个外汇汇率如 7 ，如果到期时，市场汇率>7，则公司选择换汇，但是只能按 7 兑换，赎回人民币本金+利息；如果到期时，市场汇率
这种情况下是否需在资产负债表日观察汇率情况，如果>7，则视同资产负债表日按 7 计算的人民币本利合计调整交易性金融资产的账面价值？并确认“公允价值变动损益”？
如以上两种产品都为“交易性金融资产”，是否都属于第二层次公允价值计量的金融工具？
非常感谢~~~~~~~~~~

回答人：chenyiwei
1 、此问题涉及到将两项或多项金融工具“合成”为一项固定利率、固定汇率的金融工具应满足的条件问题。其条件比一般的“一揽子交易”的认定更加严格。一般要求：是否同时签约或者作为一个整体合同签约；是否存在紧密联系的一个整体交易，不可分割，互为前提和条件，也不能单独转让、单独提前到期、单独废止或单独结算，如果同时满足上述条件，则可以作为一个整体“合成”为一笔固定利率的美元存款；反之仍需分拆为美元存款、外汇掉期两笔交易处理，分别确认两项金融资产。
2 、产品二中包含一项外汇期权，如满足上述“合成”的条件，则整体确认为一项交易性金融资产；如不满足“合成”条件，则分别确认一项美元定期存款（以摊余成本计量）和一项外汇期权（以公允价值计量）。

提问人：sunday_311 时间：2023-09-04 21:05:36
陈版，如果不满足“合成”条件，那么是否外汇期权/外汇掉期属于衍生品交易？需要使用“衍生金融资产”科目核算？

回答人：chenyiwei
是。

提问人：sunday_311 时间：2023-09-04 21:05:37
反之，如果满足“合成”条件，那产品一和产品二的会计处理方式是否合理？

回答人：chenyiwei
是。如果满足合成条件，就直接按固定利率、汇率的借款处理即可。